【裁判字號】    98,交聲,515
【裁判日期】    980319
【裁判案由】    聲明異議
【裁判全文】
臺灣臺中地方法院交通事件裁定         98年度交聲字第515號
                                     98年度交聲字第516號
原處分機關  交通部公路總局臺中區監理所
受處分人    甲○○
上列受處分人因違反道路交通管理處罰條例案件，對於交通部公
路總局臺中區監理所民國98年2月3日所為之處分（中監違字第裁
60-ZGC073170號、60-ZGB070471號裁決書），聲明異議，本院裁
定如下：
    主    文
異議均駁回。
    理    由
一、原處分機關係以：嬌旺食品有限公司（下稱嬌旺公司）所有
    之車牌號碼6978-UL號自用一般小客車，於民國97年11月3日
    14時52分許，在國道三號南下214.3公里處，及於同年月日
    15時1分許，在國道三號南下241.6公里處，分別因汽車駕駛
    人行車速度，超過規定之最高時速未滿20公里，為國道公路
    警察局第七警察隊快官分隊、國道公路第七警察隊名間分隊
    員警分別逕行舉發，並經嬌旺公司申報駕駛人為本件異議人
    即受處分人甲○○（下稱受處分人），並由原處分機關依道
    路交通管理處罰條例第33條第1項第1款、第63條第1項第1款
    、第85條第1項之規定，就上開之2次違規，分別逕行裁處受
    處分人罰鍰新臺幣（下同）3000元，並記違規點數1點，與
    法尚無不合等語。
二、受處分人聲明異議意旨略以：伊當日駕車由臺中南下，行車
    車速均在110至130公里之間，惟伊被超速測速照相2次，惟2
    次違規時間間隔9分鐘，距離僅27.3公里，表示車速須達每
    小時180公里，伊同意ZGB070471號罰單為伊所駕駛，但ZGC0
    73170號罰單非伊所駕駛，伊合理懷疑該車為變造車牌，故
    請求撤銷ZGC073170號罰單云云。
三、按汽車行駛於高速公路，不遵使用限制、禁止、行車管制及
    管理事項之管制規則而有行車速度超過規定之最高速限，處
    汽車駕駛人新臺幣3000元以上6000元以下罰鍰，並記違規點
    數1點，道路交通管理處罰條例第33條第1項第1款、第63條
    第1項第1款分別定有明文。又本條例之處罰，受舉發違反道
    路交通管理事件之受處罰人，認為受舉發之違規行為應歸責
    他人者，應於舉發違反道路交通管理事件通知單應到案日期
    前，檢附相關證據及足資辨識、通知應歸責人之證明文件，
    向處罰機關告知應歸責人，處罰機關應即另行通知應歸責人
    到案依法處理。逾期未依規定辦理者，仍依本條例各該違反
    條款規定處罰，道路交通管理處罰條例第85條第1項亦定有
    明文。
四、經查：
(一)、嬌旺公司所有之車牌號碼6978-UL號自用一般小客車，於97
    年11月3日14時52分許，在國道三號南下214.3公里處，及於
    同年月日15時1分許，在國道三號南下241.6公里處，分別因
    汽車駕駛人行車速度，超過規定之最高時速未滿20公里，為
    國道公路警察局第七警察隊快官分隊、國道公路第七警察隊
    名間分隊員警分別逕行舉發，並經嬌旺公司申報駕駛人為受
    處分人甲○○等情，有內政部警政署國道公路警察局舉發違
    反道路交通管理事件通知單2份、違規採證照片2張及上開裁
    決書各2份附卷可稽。又本件受處分人先後於前揭違規地點
    經雷射測速儀採證違規超速，均係執勤員警依儀器操作手冊
    執行（雷射槍測速照相儀正常），於測速照相前均以中原標
    準時間設定時間，確實核對日期、時間、地點無訛後執行；
    速度係雷射槍測得之數據，無法自行調整，另設定時間、速
    限均無異常之情形，其準確性應無疑義，且該等雷達測速儀
    業經經濟部標準檢驗局分別於97年1月4日、97年6月4日檢定
    合格（檢定合格單號碼：M0GB0000000、MG0B0000000號），
    檢定合格有效期限分別為至98年1月31日、98年6月60日止，
    此有經濟部標準檢驗局雷達測速儀號檢定合格證書2紙附卷
    可憑，足見該等雷達測速儀在本件舉發時尚在檢定合格期間
    ，且本件警方係依精準之科學儀器測速逕行舉發，其正確性
    應值得信賴，是受處分人確有於上開時、地，未遵從速限而
    駕車超速之違規事實，足堪認定。
(二)、受處分人否認其於97年11月3日14時52分許，在國道三號南
    下214.3公里處，有如ZGC073170號罰單所舉發超速之事實，
    並以前詞置辯。惟查，本件受處分人於97年11月3日駕駛馬
    自達廠牌自用小客車，由臺中行駛國道三路南下，並在15時
    1分許國道三號南下241.6公里處，因超速遭逕行舉發等情，
    為受處分人所不爭。而由臺中南下行駛於國道三號路段，到
    達241.6公里時，亦當會行經該南下路段214.3公里乙節，亦
    有國道三號設施里程表1份在卷可據。則受處分人於同年月
    日15時1分許前某時分，確有行經國道三號214.3公里處，應
    可認定。又觀之本件國道公路警察局第七警察隊快官分隊、
    國道公路第七警察隊名間分隊分別舉發之違規車輛照片，該
    2張照片所顯示之違規車輛均係車牌號碼6978-UG號、馬自達
    廠牌、車型均相同之自用小客車，自外觀觀之，應屬同一車
    輛。而本件雖經雷達測速儀器偵測上開車輛於國道三號南下
    214.3公里處時速為125公里；於國道三號南下241.6公里處
    時速為123公里，然其間並不排除於其車速曾達180公里之可
    能。受處分人雖辯稱上開2次違規時間間隔9分鐘，距離27.3
    公里，則車速須達每小時180公里，惟當日行車速度均在110
    至130公里，應屬他人駕駛懸掛變造車牌之車輛云云。惟按
    以現今技術所製造自用小客車，其行車時速逾每小時180公
    里，並無困難，亦非罕見。而反觀，懸掛變造車牌駕駛原非
    屬常態，復將該變造車牌懸掛於同一廠牌、型號之車輛，同
    時與受處分人相隔數公里駕駛於之國道三號南下路段之情形
    ，其可能性極微，則受處分人前揭所辯，實令人存疑。又受
    處分人僅係徒言辯稱係他人變造車牌駕駛，復未能提出積極
    證據以實其說，自難僅以受處分人之空言指摘為受處分人有
    利之認定。
五、綜上所述，受處分人確有於前揭時、地2次超速違規之事實
    ，而關於60-ZGB070471號裁決書部分，受處分人既已坦承違
    規（見卷附聲明異議狀），另60-ZGC073170號裁決書部分，
    受處分人所執異議理由，並無可採。從而，原處分機關依道
    路交通管理處罰條例第33條第1項第1款、第63條第1項第1款
    及85條第1項，分別裁處受處分人罰鍰3000元，並記違規點
    數1點，並無違誤。是本件異議均為無理由，應予駁回。
據上論斷，應依道路交通管理處罰條例第87條第2項、道路交通
案件處理辦法第19條，裁定如主文。
中    華    民    國    98    年    3     月    19    日
                      交通法庭  法  官  李慧瑜
上正本證明與原本無異。
如不服本裁定應於送達後五日內向本院提出抗告狀。
                                書記官  陳青瑜
中    華    民    國    98    年    3     月    19    日


司法院資訊處製作；財團法人民間司法改革基金會備份。
